臺灣高等法院刑事判決　　　　　　　 100年度上訴字第2915號
上　訴　人
即　被　告　沈和善
上列上訴人因違反毒品危害防制條例案件，不服臺灣板橋地方法
院100年度訴字第1012號中華民國100年6月3日第一審判決（起訴
案號：臺灣板橋地方法院檢察署100年度毒偵字第2446號），提
起上訴，本院判決如下：
    主  文
上訴駁回。
    理  由
一、按不服地方法院之第一審判決而上訴者，應向管轄第二審之
    高等法院為之，上訴書狀應敘述具體理由，刑事訴訟法第36
    1條定有明文。又第二審法院認上訴書狀未敘述理由或上訴
    有第362條前段之情形者，應以判決駁回之，同法第367條前
    段亦規定甚明。所謂不服第一審判決之具體理由，必係依卷
    內既有訴訟資料或提出新事證，指摘或表明第一審判決有何
    採證認事、用法或量刑等足以影響判決本旨之不當或違法，
    而構成應予撤銷之具體事由，始足當之。倘僅泛言原判決認
    定事實錯誤、違背法令、量刑失之過重或輕縱，而未依上揭
    意旨指出具體事由，或形式上雖已指出具體事由，然該事由
    縱使屬實，亦不足以認為原判決有何不當或違法者，皆難謂
    係具體事由，俾與第二審上訴制度在請求第二審法院撤銷、
    變更第一審不當或違法之判決，以實現個案救濟及節制濫行
    上訴之立法目的相契合。是倘上訴人之上訴書狀雖敘述上訴
    理由，惟並未具體敘述第一審判決有何不當或違法情形，即
    與未敘述具體理由無異，所為上訴，即非適法。
二、原判決認定上訴人即被告沈和善於民國99年12月24日下午某
    時許，在雲林縣斗南鎮大東里216號居所內，以香菸摻有海
    洛因點燃吸食之方式，施用第一級毒品海洛因等情，因而論
    被告沈和善施用第一級毒品海洛因罪，已詳敘所憑證據與認
    定之理由，並審酌被告屢次施用毒品而不思悔改，品行不端
    ，意志力薄弱，其施用毒品經觀察勒戒後，仍無法斷絕施用
    毒品惡習，若非將其處以較長之刑期，與社會上毒品來源隔
    離，使其能深自反省，斷絕與毒品之接觸，不足以改正施用
    毒品惡習，並懲所犯及被告犯罪後對於施用毒品之犯行，已
    經坦承，態度良好等一切情狀，量處有期徒刑10月（累犯）
    ，形式上觀察並無違誤，所為量刑亦屬允當。被告以係因左
    骨關節壞死痛疼痛難堪無法忍受故而施用，望能使疼痛退減
    ，並非本意，法律不外乎人情若非親身體驗不知其苦，又判
    決期間，伊坦承不諱，態度良好，深知出入獄所數次，大半
    輩子都虛度在獄中，雙親已年邁家中經濟又需被告承擔，希
    能體恤被告之情況重新量刑云云為由，提起上訴。惟被告因
    生病而確實疼痛難耐，理應尋求醫療上之治療，而非濫行施
    用毒品，是被告此部分之抗辯，自非量刑上得減輕刑期之具
    體理由；又原判決既已審酌刑法第57條各款所列情狀，而未
    逾越法定刑度，且尚無違法或顯然失當之情。被告上訴意旨
    復未依據卷內既有訴訟資料或提出新事證，具體指摘或表明
    第一審判決有何採證、認事用法、量刑不當或違法之事由，
    而以上開理由指稱原判決不當，自非合法之具體上訴理由。
    揆諸前揭說明，本件上訴顯不合法定程式，應予駁回，並不
    經言詞辯論為之。
三、據上論斷，應依刑事訴訟法第367條前段、第372條，判決如
    主文。
中    華    民    國   100    年    10    月    11    日
                  刑事第二十二庭審判長法  官  郭雅美
                                      法  官  洪于智
                                      法  官  李麗珠
以上正本證明與原本無異。
如不服本判決，應於收受送達後10日內向本院提出上訴書狀，其
未敘述上訴之理由者並得於提起上訴後10日內向本院補提理由書
（均須按他造當事人之人數附繕本）「切勿逕送上級法院」。
                                      書記官  陳禹任
中    華    民    國   100    年    10    月    11    日